【裁判字號】    88,交訴,75
【裁判日期】    890223
【裁判案由】    業務過失致死
【裁判全文】
臺灣臺中地方法院刑事判決                          八十八年度交訴字第七五號
    公  訴  人  臺灣台中地方法院檢察署檢察官
    被      告  甲○○
右列被告因業務過失致死案件，經檢察官提起公訴（八十八年度偵字第四六０三、九
三四一號），本院判決如左：
    主  文
甲○○從事業務之人，因業務上之過失致人於死，處有期徒刑貳年。緩刑伍年。
    事  實
一、甲○○係開泰交通有限公司僱用之營業大貨車司機，為從事駕駛業務之人，於民
    國八十八年一月十七日晚上七時十五分許，駕駛車牌號碼ＩＤ－二０二號營業曳
    引車（後接車牌號碼ＯＩ─五七號拖車），由西向東行經台中縣大肚鄉○○路橋
    外側車道，車輛已爬行至橋面時，適隨車之行動電話響起，理應注意遵守汽車在
    橋樑不得臨時停車；汽車在顯有妨害他車通行之處所不得停車；停於路邊之車輛
    ，在夜間無燈光設備，或照明不清之道路，均應顯示停車燈光或反光標識等交通
    安全規定，且依當時情形，又無不能注意之情形。甲○○竟疏於注意及此，其明
    知前開路橋僅有內外二線車道，並未特別設有路肩或其他可供臨時停車之處所，
    且當時又逢行車擁擠之際，竟為接聽電話驟在上開橋面之外側車道臨時停車，其
    停車通話之際，復未顯示停車燈光或反光標識，適有何榮吉騎乘車牌號碼ＳＯＢ
    －四四三號機車，後載友人林正德，前載林正德之子林祐慶，自後行經該橋面時
    ，見狀煞車不及，又因內側車道有行車而無處閃避，遂撞擊甲○○所駕駛之曳引
    車後保險桿（車牌）及水泥橡膠管，致使何榮吉受有顱內骨折併腦組織挫裂傷，
    送醫後不治死亡。林祐慶亦因此受有顱骨粉碎性骨折併腦組織挫裂傷，當場死亡
    。林正德則受有頭部外傷合併左側硬腦膜下血腫、顱骨骨折、顏面骨骨折合併視
    力受損之重傷害（業務過失重傷害部分業經撤回告訴）。詎甲○○下車察看自知
    肇事後，竟未速將傷者送醫，乃逕自駕車逃逸，復清洗前開肇事車輛撞擊處之被
    害人血跡及油漆掉落痕跡，以圖卸責。嗣於同年、月二十日中午十二時許，甲○
    ○始因心虛自行前往台中縣警察局烏日分局大肚分駐所投案肇事經過，為警偵知
    上情。
二、案經何榮吉之妻丙○○、乙○○（林正德之妻，林祐慶之母）訴由台中縣警察局
    烏日分局報請臺灣台中地方法院檢察署檢察官偵查起訴。
    理  由
一、右開犯罪事實業據被告甲○○自白不諱，核與被害人林正德指訴之情節大致相符
    ，並有警製道路交通事故調查報告表一份、現場暨車損照片共二十一張附卷可稽
    ，而被害人何榮吉確係因本件車禍受有顱內骨折併腦組織挫裂傷，送醫後不治死
    亡，林祐慶亦因此受有顱骨粉碎性骨折併腦組織挫裂傷，當場死亡等情，亦經檢
    察官督同法醫師相驗屬實，製有勘驗筆錄、相驗屍體證明書及驗斷書等件附於臺
    灣台中地方法院檢察署八十八年度相字第九七號相驗卷內可憑。按汽車在橋樑不
    得臨時停車；汽車在顯有妨害他車通行之處所不得停車；停於路邊之車輛，在夜
    間無燈光設備，或照明不清之道路，均應顯示停車燈光或反光標識。道路交通安
    全規則第一百十一條第一款、第一百十二條第一項第九款、第十三款分別定有明
    文。被告身為職業駕駛人，渠駕車自應注意上述道路交通安全規定，且依其狀況
    ，又非不能注意，詎其竟疏不注意，猶違規停車於橋面，復未顯示停車燈光或反
    光標識，以致肇事，致被害人何榮吉、林祐慶二人死亡，被告顯有過失。且被告
    過失行為與被害人二人之死亡間，具有相當因果關係。從而，本件事證明確，被
    告犯行應堪認定。
二、被告甲○○係開泰交通有限公司僱用之營業大貨車司機，為從事駕駛業務之人，
    其於執行業務中肇事致人於死，核被告所為係犯刑法第二百七十六條第二項之業
    務過失致死罪。被告以一過失行為，致被害人何榮吉、林祐慶二人死亡，係一行
    為觸犯二罪名，應依刑法第五十五條前段之規定，從一重之業務過失致死罪處斷
    。爰審酌被告過失程度之輕重、肇事後逃逸顯見其惡性非輕、且其過失行為致使
    被害人二人死亡，其損害甚大，惟念其終能自行投案、坦承犯行之態度，及事後
    已與被害人家屬達成民事和解，賠償被害人損失，此有卷附和解書一紙可佐，及
    其他一切情狀，量處如主文所示之刑，以資懲儆。又查被告前未曾受有期徒刑以
    上刑之宣告，有臺灣臺中地方法院檢察署刑案資料查註紀錄表附卷可稽，被告因
    過失致犯本罪，經此教訓，當知謹慎而無再犯之虞，本院認所宣告之刑以暫不執
    行為宜，爰併諭知緩刑五年，以勵自新。另公訴意旨認被告於前揭時地，以一過
    失行為致被害人何榮吉、林祐慶死亡及林正德重傷害，因認被告另涉有業務過失
    重傷害犯行。按告訴乃論之罪，告訴人於第一審辯論終結前得撤回其告訴，又告
    訴經撤回者，應諭知不受理之判決，刑事訴訟法第二百三十八條第一項、第三百
    零三條第三款定有明文。經查：本件告訴人乙○○告訴被告業務過失重傷害部分
    ，公訴意旨認被告係犯刑法第二百八十四條第二項後段之過失傷害罪，依同法第
    二百八十七條之規定，係屬告訴乃論之罪。茲據告訴人乙○○於第一審辯論終結
    前具狀撤回告訴在卷可稽，依照上開說明，應為不受理判決之諭知。惟公訴意旨
    認此部分與前開業務過失致死論罪科刑部分為裁判上一罪，爰不另為不受理判決
    之諭知，附此敘明。
三、據上論斷，應依刑事訴訟法第二百九十九條第一項前段，刑法第二百七十六條第
    二項、第五十五條、第七十四條第一款，罰金罰鍰提高標準條例第一條前段，判
    決如主文。
中      華      民      國      八十九      年    二    月    二十三    日
                                      臺灣臺中地方法院交通法庭
                                          法  官  呂  明  坤
右正本證明與原本無異。
如不服本判決，應於判決送達後十日內，向本院提出上訴狀。
                                          書記官
中      華      民      國      八十九      年    二    月    二十四    日
附錄
刑法第二百七十六條
因過失致人於死者，處二年以下有期徒刑、拘役或二千元以下罰金。
從事業務之人，因業務上之過失犯前項之罪者，處五年以下有期徒刑或拘役，得併科
三千元以下罰金。


司法院資訊處製作；財團法人民間司法改革基金會備份。
